臺灣高等法院臺南分院刑事判決　　　　　　　　九十三年度上訴字第三二八號　Ｃ
　　　上　訴　人
　　　即　被　告　王　世　雄
右上訴人因違反毒品危害防制條例案件，不服臺灣臺南地方法院九十二年度訴字第一
一七七號中華民國九十三年三月十六日第一審判決（起訴案號：臺灣臺南地方法院檢
察署九十二年度毒偵字第一六八七號；併辦案號：臺灣臺南地方法院檢察署九十三年
度毒偵字第八０九號、第八八六號），提起上訴，本院判決如左：
      主      文
原判決撤銷。
王世雄連續施用第一級毒品，累犯，處有期徒刑壹年。
扣案之注射針筒貳支沒收。
      事      實
一、王世雄前因竊盜及違反麻醉藥品管理條例等案件，經本院定應執行刑為有期徒刑
    四年確定，經入監獄執行，於民國（下同）八十六年十一月八日因縮短刑期假釋
    出獄，於八十九年一月十四日縮刑期滿執行完畢。其又於九十年間，因違反毒品
    危害防制條例案件，經原審以九十年度毒聲字第六○五號裁定送勒戒處所執行觀
    察、勒戒後，認有繼續施用毒品之傾向，復經原審以九十年度毒聲字第一六三四
    號裁定，令入戒治處所施以強制戒治一年，經戒治期滿三月，戒治期間成績評定
    為合格，由原審裁定停止戒治，所餘戒治期間付保護管束，並於保護管束期滿後
    ，由臺灣臺南地方法院檢察署檢察官於九十一年八月九日以九十一年度戒毒偵字
    第二九六號為不起訴處分確定在案。詎王世雄仍不知悔改，明知海洛因係毒品危
    害防制條例所明定之第一級毒品，不得持有及施用，竟另行基於施用第一級毒品
    海洛因之概括犯意，於上開不起訴處分確定後五年內，自九十二年六月二日十四
    時回溯二十六小時內某時起至九十三年四月五日二十二時五十分許回溯二十六小
    時內某時止，連續先後在臺南市體育公園等處，將第一級毒品海洛因摻入香菸內
    點燃吸食之方式，先後施用第一級毒品海洛因多次。嗣分別於九十二年六月二日
    十二時許，在臺南市○○路與金華路一段一○○巷口處為警查獲；又於同年七月
    二十二日二十一時許，在臺南市○○路○段一六○號前為警查獲，並扣得其所有
    供本件犯罪所用之注射針筒一支；又於同年十二月十三日十二時許，在臺南市體
    育公園內涼亭為警查獲；又於九十三年三月三十一日二十時在台南市○○區○○
    里○○段七二九號為警查獲；又於九十三年四月五日二十二時五十分許，在台南
    縣永康市○○里○○街與洲工街口，因形跡可疑為警查獲，並自其身上扣得其所
    有供本件犯罪所用之注射針筒一支（共扣得注射針筒二支）。
二、案經臺南市警察局第六分局報請臺灣臺南地方法院檢察署檢察官偵查起訴及移送
    本院併案審理。
      理      由
一、本件上訴人即被告王世雄所犯為死刑、無期徒刑、最輕本刑為三年以上有期徒刑
    以外之罪，被告於準備程序中就被訴事實為有罪之陳述，經本院法官告知簡式審
    判程序之旨，並聽取公訴人、被告之意見後，合議庭認為適宜，依刑事訴訟法第
    二百七十三條之一第一項規定，裁定進行簡式審判程序，先此敘明。
二、訊據上訴人即被告王世雄對於右揭時地連續施用第一級毒品海洛因多次之事實坦
    承不諱，且其先後為警查獲後所採集之尿液檢體，經送鑑驗結果，均呈嗎啡陽性
    反應（按海洛因係由嗎啡經化學合成而製得，經注射進入人體後，因代謝分解成
    嗎啡，因此施打海洛因後，由尿液中檢驗結果仍為嗎啡反應），分別有臺灣檢驗
    科技股份有限公司濫用藥物尿液檢驗報告一紙及臺南市衛生局、臺南縣衛生局尿
    液檢驗成績書各三紙、一紙在卷可稽，復有被告所有供本件注射海洛因犯罪所用
    之注射針筒二支扣案足憑，被告自白與事實相符，自堪採信。又被告前於九十年
    間，因違反毒品危害防制條例案件，經強制戒治期滿後，由臺灣臺南地方法院檢
    察署檢察官處分不起訴確定，有不起訴處分書一紙在卷可參，其於上開不起訴處
    分確定後五年內，再犯本件毒品危害防制條例第十條之罪。綜上，被告自白核與
    事實相符，自可採為證據，本案事證明確，被告犯行洵堪認定，自應依法論科。
三、核被告王世雄所為，係犯毒品危害防制條例第十條第一項之施用第一級毒品罪。
    被告施用時非法持有第一級毒品海洛因之低度行為，已為其施用之高度行為所吸
    收，不另論罪。其先後多次施用第一級毒品海洛因之犯行，時間緊接，方法相同
    ，觸犯犯罪構成要件相同之罪名，顯係基於概括犯意反覆實施，為連續犯，應依
    刑法第五十六條連續犯之規定論以一罪，並依法加重其刑。又被告有如事實欄所
    述之科刑及執行紀錄，有卷附臺灣高等法院被告全國前案紀錄表可按，其受有期
    徒刑之執行完畢，五年以內再犯有期徒刑以上之罪，為累犯，應依刑法第四十七
    條之規定，加重其刑，並依同法第七十條之規定遞加重其刑。另檢察官移送本院
    併案審理被告施用第一級毒品海洛因之犯罪事實（見九十三年度毒偵字第一○六
    號、九十三年度毒偵字第一五○號、九十三年度毒偵字第八○九號、九十三年度
    毒偵字第八八六號併案偵查卷），與檢察官起訴部分具有連續犯之關係，本院自
    得加以審理。
四、原審予以論罪科刑，並量處有期徒刑十月，固非無見。惟查：（一）被告另於九
    十三年三月三十一日二十時在台南市○○區○○里○○段七二九號及於九十三年
    四月五日二十二時五十分許，在台南縣永康市○○里○○街與洲工街口施用第一
    級毒品之犯行，原審未及審理，即有未洽；（二）又經警在被告身上扣得其所有
    供本件犯罪所用之注射針筒二支，係被告注射海洛因所用，原審未予沒收，亦有
    未洽。被告上訴意旨空言主張原審判決不當，雖不足採，惟原判決既有可議，自
    應由本院將原判決撤銷改判。爰審酌被告施用毒品之犯行，在性質上乃屬對自我
    身心健康之自戕行為，尚未嚴重破壞社會秩序、侵害他人權益，然其前因施用毒
    品經送觀察勒戒及強制戒治後，猶不思戒絕革除惡習，再為本件犯罪，顯未因前
    所受之觀察勒戒及強制戒治治療處分而記取教訓，及被告犯罪後坦承犯行態度良
    好等一切情狀，量處如主文第二項所示之刑。至扣案之注射針筒二支，係被告所
    有供本件犯罪所用之物，應併予宣告沒收。
據上論斷，應依刑事訴訟法第三百六十九條第一項前段、第三百六十四條、第二百九
十九條第一項前段、第二百七十三條之一第一項，毒品危害防制條例第十條第一項，
刑法第十一條前段、第五十六條、第四十七條、第三十八條第一項第二款，判決如主
文。
本案經檢察官李傳來到庭執行職務。
中    華    民    國      九十三      年      五      月      二十六    日
                                  臺灣高等法院臺南分院刑事第五庭
                                      審判長法官  楊    明    章
                                            法官  戴    勝    利
                                            法官  顏    基    典
右正本證明與原本無異。
如不服本判決，應於判決送達後十日內向本院提出上訴狀，其未敘述理由者並應於提
出上訴狀後十日內向本院補提理由書（應附繕本)。
                                      法院書記官  呂    嘉    文
中    華    民    國      九十三      年      五      月      二十七    日
附錄法條：
毒品危害防制條例第十條第一項：
施用第一級毒品者，處六月以上五年以下有期徒刑。